臺灣桃園地方法院民事簡易判決
111年度壢簡字第600號
原      告  陳姿妗  


被      告  陳宣平  
上列當事人間請求侵權行為損害賠償事件，原告提起刑事附帶民
事訴訟，經本院刑事庭於民國111年2月28日以110年度審附民字
第874號裁定移送前來，本院於民國111年5月23日言詞辯論終結
，判決如下：
　　主    文
一、被告應給付原告新臺幣（下同）73萬元，及自民國110年12 
    月4日起至清償日止，按週年利率5%計算之利息。
二、訴訟費用由被告負擔。
三、本判決得假執行。
    事實及理由
一、原告主張
　　被告於109年9月23日將其所有之台新國際商業銀行，帳號00
    000000000000號帳戶（下稱系爭帳戶）之存摺、金融卡，以
    空軍一號貨運寄與真實年籍姓名不詳、自稱「小椒」之詐欺
    集團成員，並將系爭帳戶金融卡密碼告知訴外人陳沛熙，由
    訴外人陳沛熙轉知詐欺集團所屬成員。嗣詐欺集團成員取得
    系爭帳戶後，先由真實年籍姓名不詳、自稱「錢江豪」之詐
    欺集團成員，以交友軟體向原告佯稱可投資虛擬貨幣獲利，
    致原告陷於錯誤而依指示匯款73萬元至系爭帳戶內，再由詐
    欺集團成員轉提一空，致原告受有損害。爰依民法侵權行為
    之規定提起本件訴訟等語。並聲明：⒈被告應給付原告73萬
    元，及自起訴狀繕本送達翌日起至清償日止，按週年利率5%
    計算之利息。⒉願供擔保請准宣告假執行。
二、被告答辯
　　沒有意見，我同意賠償等語。
三、被告於109年9月23日將其所有系爭帳戶之存摺、金融卡，以
    空軍一號貨運寄與真實年籍姓名不詳、自稱「小椒」之詐欺
    集團成員，並將系爭帳戶金融卡密碼告知訴外人陳沛熙，由
    訴外人陳沛熙轉知詐欺集團所屬成員。嗣詐欺集團成員取得
    系爭帳戶後，先由真實年籍姓名不詳、自稱「錢江豪」之詐
    欺集團成員，以交友軟體向原告表示可投資虛擬貨幣獲利，
    並指示原告匯款73萬元至系爭帳戶內，再由詐欺集團成員將
    原告匯款之金額轉提一空等事實，業經本院依職權調閱本院
    110年度審金簡字第110號刑事判決電子卷宗核閱無誤，且為
    兩造所不爭執，堪信為真實。
四、本院得心證之理由
（一）按民法第184條第1項前段規定：「因故意或過失，不法侵
      害他人之權利者，負損害賠償責任。」第185條規定：「
      數人共同不法侵害他人之權利者，連帶負損害賠償責任，
      不能知其中孰為加害人者，亦同；造意人及幫助人，視為
      共同行為人。」
（二）經查，被告於109年9月23日將其所有系爭帳戶之存摺、金
      融卡，以空軍一號貨運寄與真實年籍姓名不詳、自稱「小
      椒」之詐欺集團成員，並將系爭帳戶金融卡密碼告知訴外
      人陳沛熙，由訴外人陳沛熙轉知詐欺集團所屬成員。嗣詐
      欺集團成員取得系爭帳戶後，先由真實年籍姓名不詳、自
      稱「錢江豪」之詐欺集團成員，以交友軟體向原告佯稱可
      投資虛擬貨幣獲利，致原告陷於錯誤而依指示匯款73萬元
      至系爭帳戶內，再由詐欺集團成員將原告匯款之金額轉提
      一空，致原告受有損害等事實，已如前述，本院110年度
      審金簡字第110號刑事判決亦同此認定（見本院卷第4至29
      頁）。又被告提供系爭帳戶之存摺、金融卡及密碼幫助詐
      欺集團成員提領原告匯款金額之行為，與原告所受損害之
      間有相當因果關係，是被告自應就原告所受損害負損害賠
      償責任。則原告請求被告賠償原告73萬元，為有理由。
五、末按民法第233條第1項規定：「遲延之債務，以支付金錢為
    標的者，債權人得請求依法定利率計算之遲延利息。第203 
    條規定：「應付利息之債務，其利率未經約定，亦無法律可
    據者，週年利率為百分之5。」第229條第2項規定：「給付
    無確定期限者，債務人於債權人得請求時，經其催告而未為
    給付，自受催告時起，負遲延責任。其經債權人起訴而送達
    訴狀，或依督促程序送達支付命令，或為其他相類之行為者
    ，與催告有同一之效力。」查本件損害賠償債務，其給付並
    無確定期限，而本件起訴狀繕本係於110年12月3日送達被告
    住所，有本院送達證書附卷可證（見附民卷第19頁），是被
    告應於110年12月4日起負遲延責任。
六、綜上所述，原告依民法侵權行為之規定，請求被告給付原告
    73萬元，及自110年12月4日起至清償日止，按週年利率5%計
    算之利息，為有理由，應予准許。
七、本件原告勝訴部分係就民事訴訟法第427條第1項訴訟適用簡
    易程序所為被告敗訴之判決，依同法第389條第1項第3款規
    定，爰依職權宣告假執行。又法院應依職權宣告假執行者，
    本無庸原告為聲請，若原告仍聲請願供擔保宣告假執行者，
    該聲請僅在促使法院職權發動，法院仍係本於職權而宣告，
    自無庸對該聲請為准駁之裁判。
八、本件事證已臻明確，兩造其餘主張陳述及所提之證據，經審
    酌均與本院前揭判斷無影響，毋庸一一論述，附此敘明。　
九、訴訟費用負擔之依據：民事訴訟法第78條。　　　
中　　華　　民　　國　　111 　年　　6 　　月　　10　　日
                  中壢簡易庭      法  官  周仕弘
以上為正本係照原本作成。
如不服本判決，應於送達後20日內，向本院提出上訴狀並表明上
訴理由，如於本判決宣示後送達前提起上訴者，應於判決送達後
20日內補提上訴理由書（須附繕本）。
如委任律師提起上訴者，應一併繳納上訴審裁判費。
中　　華　　民　　國　　111 　年　　6 　　月　　10　　日
                                  書記官  巫嘉芸